【裁判字號】    92,訴緝,31
【裁判日期】    920812
【裁判案由】    毒品危害防制條例
【裁判全文】
臺灣基隆地方法院刑事判決                          九十二年度訴緝字第三一號
    公  訴  人  臺灣基隆地方法院檢察署檢察官
    被      告  甲○○
右列被告因違反毒品危害防制條例案件，經檢察官提起公訴（九十一年度毒偵字第八
九八號）及移
九十一年度毒偵字第一０九一、一一一０號、臺灣士林地方法院檢察署九十二年度毒
偵字第七四七號），本院判決如左：
    主  文
甲○○連續施用第一級毒品，累犯，處有期徒刑捌月，扣案之第一級毒品海洛因壹包
（淨重零點壹伍公克）、捌包（毛重共參拾肆點貳公克）、壹包（淨重零點零貳公克
）、貳包（淨重貳點柒公克、零點貳公克）、摻有海洛因之香煙壹支均沒收銷燬之；
又連續施用第二級毒品安非他命，累犯，處有期徒刑伍月，扣案第二級毒品安非他命
貳包（毛重約壹點伍公克、壹點柒公克）、參包（毛重約伍拾壹點玖公克）、壹包（
毛重約零點陸公克）、壹包（淨重貳點零貳公克）均沒收銷燬之，吸食器貳個、酒精
燈壹個、麻醉藥劑壹拾玖罐、麻醉藥劑肆支、玻璃球吸食器壹個均沒收。應執行有期
徒刑壹年，扣案之第一級毒品海洛因壹包（淨重零點壹伍公克）、捌包（毛重共參拾
肆點貳公克）、壹包（淨重零點零貳公克）、貳包（淨重貳點柒公克、零點貳公克）
、摻有海洛因之香煙壹支、第二級毒品安非他命貳包（毛重約壹點伍公克、壹點柒公
克）、參包（毛重約伍拾壹點玖公克）、壹包（毛重約零點陸公克）、壹包（淨重貳
點零貳公克）均沒收銷燬之，吸食器貳個、酒精燈壹個、麻醉藥劑壹拾玖罐、麻醉藥
劑肆支、玻璃球吸食器壹個均沒收。
    事  實
一、甲○○前於民國（下同）八十九年間，因違反毒品危害防制條例案件，經本法院
    判處有期徒刑六月確定，並於九十年九月二十七日執行完畢。復曾因二次施用第
    二級毒品安非他命案件，經觀察勒戒後，均認無繼續施用毒品傾向，經臺灣基隆
    地方法院檢察署檢察官分別於八十七年十二月十八日、八十九年三月二十日以八
    十七年度偵字第五五四九號、八十九年度偵字第六五六號為不起訴處分確定。又
    因施用第二級毒品安非他命案件，經先強制戒治（九十年九月十八日期滿），並
    聲請簡易判決處刑，本院以八十九年皮基簡字第六一一號判處有期徒刑六月，於
    八十九年八月二十二日確定。詎甲○○猶不知悔改，復基於施用第一級毒品海洛
    因之概括犯意，自九十一年九月十日起至九十二年六月二十六日止，在基隆市○
    ○區○○路二十八巷五十七號住處，以將第一級毒品海洛因摻在香煙內施用之方
    式，連續施用第一級毒品海洛因多次，期間平均約一、二星期施打一次。另基於
    施用第二級毒品安非他命之概括犯意，自九十一年九月十日起至九十二年六月二
    十六日止，在上址住處，以將第二級毒品安非他命置於吸食器內加熱施用其霧化
    煙氣之方式，連續施用第二級毒品安非他命多次，期間平均約一、二星期施用一
    次。嗣於（一）九十一年九月十日十三時十分許，為警持搜索票於基隆市安樂區
    ○○○路一五八號十樓查獲，當場扣得甲○○所有第一級毒品海洛因一包（淨重
    ０．一五公克）、第二級毒品安非他命二包（毛重約一．五公克、一．七公克）
    、吸食器一個、酒精燈一個，另接受採尿送驗結果，呈嗎啡陽性反應及甲基安非
    他命陽性反應；（二）九十一年十一月四日十七時許，在基隆市安樂區○○○路
    一五八號十樓為憲兵隊查獲，當場扣得甲○○所有之第一級毒品海洛因八包（毛
    重三四．二公克）、第二級毒品安非他命三包（毛重約五一．九公克）、毒品分
    裝袋三包、吸食器一個、麻醉藥劑十九罐、麻醉藥劑四支、電子磅砰一個，另接
    受採尿送驗結果，呈嗎啡陽性反應及甲基安非他命陽性反應；（三）九十二年十
    一月七日十五時三十分許，在基隆市安樂區○○○路一五八號十樓為警查獲，當
    場扣得甲○○所有之第一級毒品海洛因一包（淨重０．０二公克）、第二級毒品
    安非他命一包（毛重約０．六公克）、電子磅砰一個，另接受採尿送驗結果，呈
    甲基安非他命陽性反應；（四）九十二年六月二十六日一時許，在臺北市大同區
    ○○○路與南京西路口為警查獲，並當場扣得甲○○所有之第一級毒品海洛因二
    包（淨重二．七公克、０．二公克）、第二級毒品安非他命一包（淨重二．０二
    公克）、摻有海洛因之香煙一支、玻璃球吸食器一個，另接受採尿送驗結果，呈
    嗎啡陽性反應及甲基安非他命陽性反應。
二、案經基隆市警察局第四分局報請臺灣基隆地方法院檢察署檢察官偵查起訴及移送
    併辦審理。
    理  由
一、右揭事實，業據被告甲○○於本院審理中坦承不諱，且被告先後四次為警及憲兵
    隊查獲後接受採尿送驗結果，均呈嗎啡陽性反應及甲基安非他命陽性反應，有基
    隆市衛生局基衛檢字第一一八八六號尿液檢驗成績書、國防部憲兵司令部刑事鑑
    識中心九十一年十一月二十日（九一）綱得字第一五八一三號鑑驗通知書、台北
    市立療養院煙毒尿液檢驗報告書在卷可稽，並有被告所有之第一級毒品海洛因一
    包（淨重０．一五公克）、八包（毛重共三四．二公克）、一包（淨重０．０二
    公克）、二包（淨重二．七公克、０．二公克）、摻有海洛因之香煙一支、第二
    級毒品安非他命二包（毛重約一．五公克、一．七公克）、三包（毛重約五一．
    九公克）、一包（毛重約０．六公克）、一包（淨重二．０二公克）、吸食器二
    個、酒精燈一個、毒品分裝袋三包、麻醉藥劑十九罐、麻醉藥劑四支、電子磅砰
    二個、玻璃球吸食器一個扣案為證，前開扣案證物經送法務部調查局及國防部憲
    兵司令部刑事鑑識中心、台北市政府      鑑定結果，該十二包毒品確為第一級
    毒品海洛因無誤、香煙殘留有第一級毒品海洛因成分及第二級毒品安非他命成分
    ，有法務部調查局九十一年十月十一日調科壹字第三二０００一四三四號檢驗通
    知書、九十一年十二月十一日調科壹字第三二０００一五一四號鑑定通知書及國
    防部憲兵司令部刑事鑑識中心九十一年十二月六日（九一）綱得第一六四九六號
    鑑定通知書、台北市政府      九十二年七月十八日北市鑑  字第四九五號鑑驗
    通知書各一份在卷可稽，被告之自白核與積極事證相符，堪予採信。又查被告曾
    因二次施用第二級毒品安非他命案件，經觀察勒戒後，均認無繼續施用毒品傾向
    ，經臺灣基隆地方法院檢察署檢察官分別於八十七年十二月十八日、八十九年三
    月二十日以八十七年度偵字第五五四九號、八十九年度偵字第六五六號為不起訴
    處分確定。又因施用第二級毒品安非他命案件，經先強制戒治（九十年九月十八
    日期滿），並聲請簡易判決處刑，本院以八十九年皮基簡字第六一一號判處有期
    徒刑六月，於八十九年八月二十二日確定等情，有不起訴處分書二紙、臺灣基隆
    地方法院檢察署刑案資料查註紀錄表、臺灣高等法院被告全國前案紀錄表附卷可
    按，本案事證明確，被告三犯施用毒品之犯行至堪認定，應依法論科。
二、核被告甲○○所為，係犯毒品危害防制條例第十條第一項、第二項之施用第一級
    毒品罪及施用第二級毒品罪，其持有第一級毒品海洛因、第二級毒品安非他命係
    供施用，故持有第一級毒品、第二級毒品之低度行為分別為施用第一級毒品、第
    二級毒品之高度行為所吸收，均不另論罪。被告先後多次施用第一級毒品海洛因
    犯行及先後多次施用第二級毒品安非他命犯行，均時間緊接，犯罪構成要件相同
    ，顯係基於概括犯意反覆為之，為連續犯，應分別論以一施用第一級毒品罪及第
    二級毒品罪，並均加重其刑。檢察官移送併辦部分之犯行（臺灣基隆地方法院檢
    察署九十一年度偵字第四一九六號、九十一年度毒偵字第一０九一、一一一０號
    、臺灣士林地方法院檢察署九十二年度毒偵字第七四七號），核與經公訴人起訴
    部分之犯行有連續犯之裁判上一罪關係，本院應併予審究。被告所犯上開二罪之
    犯意各別，罪名互異，應予分論併罰。又被告前於八十九年間，因違反毒品危害
    防制條例案件，經本法院判處有期徒刑六月確定，並於九十年九月二十七日執行
    完畢，有臺灣高等法院被告全國前案紀錄表在卷可稽，其於前案有期徒刑執行完
    畢後，五年以內再犯本件有期徒刑以上之二罪，均係累犯，應分別依法遞加重其
    刑。爰審酌被告之品行，犯罪之動機、目的、手段、次數、所生之危害，及犯罪
    後之態度等一切情狀，量處如主文所示之刑，並定其應執行刑，以示懲儆。
三、扣案之第一級毒品海洛因一包（淨重０．一五公克）、八包（毛重共三四．二公
    克）、一包（淨重０．０二公克）、二包（淨重二．七公克、０．二公克）、第
    二級毒品安非他命二包（毛重約一．五公克、一．七公克）、三包（毛重約五一
    ．九公克）、一包（毛重約０．六公克）、一包（淨重二．０二公克）為查獲之
    毒品，另摻有海洛因之香煙一支，因其上之毒品成分難以與物之本體悉數分離，
    應均依毒品危害防制條例第十八條第一項前段之規定併予宣告沒收銷燬，另吸食
    器二個、酒精燈一個、麻醉藥劑十九罐、麻醉藥劑四支、玻璃球吸食器一個，均
    係被告所有供施用毒品所用之物，均應依刑法第三十八條第一項第二款之規定宣
    告沒收。至於扣案之電子秤二個、分裝袋三個，核與被告本案施用毒品之犯行無
    涉，不得併予宣告沒收，附此敘明。
據上論斷，應依刑事訴訟法第二百九十九條第一項前段，毒品危害防制條例第十條第
一項、第二項、第十八條第一項前段，刑法第十一條、第五十六條、第四十七條、第
五十一條第五款、第三十八條第一項第二款，判決如主文。
本案經檢察官張長樹到庭執行職務。
中      華      民      國      九十二    年      八    月      十二    日
                                    臺灣基隆地方法院刑事第三庭
                                          法  官    齊      潔
右正本證明與原本無異。
對於本件判決如有不服，應於收受送達後十日內，向本院提出上訴書狀，上訴於臺灣
高等法院，並按他造當事人之人數附具繕本。
                                          書記官    莊  國  南
中      華      民      國      九十二    年      八    月      十四    日
附錄論罪法條
毒品危害防制條例第十條第一項、第二項：
施用第一級毒品者，處六月以上五年以下有期徒刑。
施用第二級毒品者，處三年以下有期徒刑。
毒品危害防制條例第十八條第一項前段：
查獲之第一、二級毒品及專供製造或施用第一、二級毒品之器具，不問屬於犯人與否
，均沒收銷燬之；查獲之第三、四級毒品及製造或施用毒品之器具，無正當理由而擅
自持有者，均沒入銷燬之。但合於醫藥、研究或訓練之用者，得不予銷燬。


司法院資訊處製作；財團法人民間司法改革基金會備份。
